【裁判字號】    91,訴,1706
【裁判日期】    920306
【裁判案由】    侵權行為損害賠償
【裁判全文】
臺灣板橋地方法院民事判決  九十一年訴字第一七○六號
    原      告  甲○○
    被      告  乙○○
右當事人間請求損害賠償事件，本院判決如左：
    主    文
被告應給付原告新台幣肆拾柒萬參仟零參拾元及自民國九十一年六月二十九日起至清
償日止，按年息百分之五計算之利息。
原告其餘之訴駁回。
訴訟費用，由被告負擔五分之三；餘由原告負擔。
本判決第一項於原告以新台幣拾伍萬柒仟陸佰柒拾柒元為被告供擔保後，得假執行。
    事    實
甲、原告方面：
一、聲明：被告應給付原告新台幣八十三萬四千二百四十五元及自起訴狀繕本送達翌
    日起至清償日止，按年息百分之五計算之利息；並願供擔保以代釋明，請求宣告
    假執行。
二、陳述：
（一）被告乙○○與原告甲○○係夫妻，二人於民國（下同）九十年十月間，因離婚
      問題發生糾紛並涉訟，詎乙○○竟因而心生不滿，即基於傷害甲○○身體之概
      括犯意，先於同年月二十六日晚間十二時許，在其所經營位於臺北縣鶯歌鎮○
      ○路五六三號之眼鏡行內，徒手毆打甲○○頭部，並腳踼張女大腿內側，使張
      女受有頭部外傷、大腿內側多處瘀血等傷害，復於同年月二十八日上午九時許
      ，在上開眼鏡行內，徒手毆打甲○○左手腕及後背部，使張女受有左橈骨骨折
      、右腰挫傷等傷害，又被告毆打原告後背部之行為，同時使原告受有第十一胸
      椎骨折之傷害，此有原告於九十年十二月五日經財團法人恩主公醫院所為核磁
      共振檢查之診斷證明書一紙為證，被告上開連續傷害犯行，業經判決有期徒刑
      四月確定，有鈞院及台灣高等法院刑事判決書可參。
（二）原告受傷後，自九十年十月二十八日起至九十二年二月十二日止，支付醫藥費
      新台幣（下同）三萬四千二百四十五元。
（三）原告受傷受有左橈骨骨折、第十一胸椎骨折等傷害，因傷勢嚴重，須定期前往
      臺大醫院進行復健，致無法工作，原告於受傷前在證人陳建民經營之永和豆漿
      店工作，月薪二萬五千元，因受傷後無法工作，且臺大醫院於九十二年一月二
      十九日所為醫囑「建議手術治療，且術後須休養六週至二個月，故原告請求被
      告賠償一年不能工作之損失，共計三十萬元（二萬五千元乘以十二月等於三十
      萬元）。
（四）原告因身體受傷，精神肉體所受痛苦甚大，至今仍未痊癒，故請求償非財產上
      損害金額五十萬元。右述各項損害，均係被告乙○○不法侵害所生之結果，對
      於原告自應負連帶賠償責任，為此提起本件訴訟。
三、證據：提出：診斷證明書影本五紙、醫療收據明細及影本六十一張、民事暫時保
    護令影本一份、照片三張，並請求傳訊證人陳建民為證。
乙、被告方面：
一、聲明：求為判決駁回原告之訴。
二、陳述：並未毆打原告，原告之醫療單據係其自己提出，是亂寫的，且與原告分開
    三年多，不知原告有在證人陳建民經營之永和豆漿店工作。
三、證據：未提出任何證據。
丙、本院依職權調取本院九十一年度易字第一一五八號、台灣高等法院九十一年度上
    易字第二一九九號刑事卷宗。
    理    由
一、按訴狀送達後，原告不得將原訴變更或追加他訴。但有擴張或減縮應受判決事項
    之聲明者，不在此限。民事訴訟法第二百五十五條第一項第三款定有明文。本件
    原告原起訴請求被告給付八十二萬零四百三十二元及自起訴狀繕本送達翌日起至
    清償日止，按年息百分之五計算之利息；嗣於訴狀送達被告後擴張請求被告應給
    付原告八十三萬四千六百四十九元及自起訴狀繕本送達翌日起至清償日止，按年
    息百分之五計算之利息，嗣又減縮為八十三萬四千二百四十五元及自起訴狀繕本
    送達翌日起至清償日止，按年息百分之五計算之利息，合於上開規定，應予准許
    ，合先敘明。
二、本件原告主張：被告於九十年十月二十六日晚間十二時許，在其所經營位於臺北
    縣鶯歌鎮○○路五六三號之眼鏡行內，徒手毆打甲○○頭部，並腳踼張女大腿內
    側，使張女受有頭部外傷、大腿內側多處瘀血等傷害，復於同年月二十八日上午
    九時許，在上開眼鏡行內，徒手毆打甲○○左手腕及後背部，使張女受有左橈骨
    骨折、右腰挫傷等傷害，刑事部分業經本院以九十一年度易字第一一五八號判處
    有期徒刑四月，經上訴台灣高法院後，由該院以九十一年度上易字第二一九九號
    判決駁回而確定，業據原告提出診斷證明書影本五紙、醫療收據明細及影本六十
    一張、民事暫時保護令影本一份、照片三張為證。並有本院及台灣高等法院上開
    刑事判決書在卷可稽，並經本院依職權調閱上開刑事卷宗查核屬實。又被告上開
    毆打原告後背部之行為，同時使原告受有第十一胸椎骨折之傷害，復有原告提出
    於九十年十二月五日經財團法人恩主公醫院所為核磁共振檢查之診斷證明書一紙
    可證。被告辯稱伊並未毆打原告云云，不足採信，其有上開之連續傷害犯行，事
    證明確，堪以認定。
三、被告乙○○毆打原告，不法侵害原告之身體，既經認定，依民法第一百八十四條
    第一項前段之規定：因故意或過失，不法侵害他人之權利者，負損害賠償責任。
    本件被告故意毆打原告使其受有上述傷害，自應負賠償責任。
四、原告請求被告賠償費用，是否應予准許，分述為次：
（一）醫療費三萬四千二百四十五元部分：查其中診斷證書費一千二百十五元（恩主
      公醫院一千元、臺大醫院一百十五元及一百元），非治療上之支付，均不應准
      許。其餘醫療費依原告所受傷害及各收據載明治療費別，自屬治療上之必要費
      用，共計三萬三千零三十元，應由被告賠償原告。
（二）工作損害金三十萬元部分：原告主張受傷後，自九十年十月二十七日起，至痊
      癒止，共一年不能工作，有臺大醫院診斷書可證，然被告不同意，經查：原告
      提出之臺大醫院於九十二年一月二十九日開具之診斷證明書上記載醫囑「建議
      手術治療，且術後須休養六週至二個月」，有該診斷證明書附卷可參，故原告
      受傷後如遵醫囑即時進行手術，則於二個月後即九十一年三月底痊癒，故其請
      求之工作損失，應自受傷之月起算至九十一年三月止，始為適當，原告請求被
      告給付一年之工作損失，超過上開範圍之部分，尚屬無據，不應准許；而原告
      原在證人陳建民經營之永和豆漿店任職，每月可得二萬五千元，因原告受傷未
      能工作，僅給付其一萬元等情，亦經證人陳建民證述屬實在卷，考原告與證人
      非親非故，且原告係大陸來台人士，證人自無迴護之必要，堪信證人之證詞為
      真實可採。原告受傷之當月原可領得二萬五千元，因受傷僅領得一萬元，其差
      額一萬五千元之部分應由被告賠償，另算至九十一年三月，原告如未受傷原可
      領得十二萬五千元（二萬五千元乘以五個月等於十二萬五千元），故原告自受
      傷至九十一年三月止請求被告賠償此期間內之損失，自應准許；其計算為一萬
      五千元加十二萬五千元，共計十四萬元，原告請求賠償工作損害金，其超過十
      四萬元部份之請求，不應准許。
（三）精神慰籍金五十萬元部分：查原告受傷多處，肉體、精神確受極大痛苦，本院
      斟酌實際情況，及兩造之身分、地位，原告請求五十萬元，自嫌過高，應予核
      減為三十萬元，方屬公允，逾此數額之請求，為無理由。
五、原告陳明願供擔保，聲請宣告假執行，經核其勝訴部份，合於法律之規定，爰酌
    定相當之擔保金額宣告之；其餘假執行之聲請，因訴之駁回而失所依附，不予准
    許。
六、結論：本件原告之訴，為一部有理由，一部無理由，並依民事訴訟法第七十九條
    但書、第八十五條第二項、第三百九十條第二項，判決如主文。
中      華      民      國    九十二    年      三      月      六      日
                                臺灣板橋地法院民事第二庭
~B法      官  林錫凱
右為正本，係照原本作成。
如對本判決上訴，須於判決送達後廿日內向本院提出上訴狀
中      華      民      國    九十二    年      三      月      七      日
~B法院書記官  許清琳


司法院資訊處製作；財團法人民間司法改革基金會備份。
